臺灣板橋地方法院刑事判決　　　　　　　　　　　　九十一年度易字第二一四號
　　公　訴　人　臺灣板橋地方法院檢察署檢察官
　　被　　　告　乙○○　男　三.
　　選任辯護人　王振志律師
右被告因偽造文書案件，經檢察官提起公訴（九十一年度偵字第九四九三號），本院
判決如左：
    主  文
乙○○行使偽造私文書，足以生損害於公眾及他人，處有期徒刑貳月，如易科罰金，
以參佰元折算壹日。
臺北縣政府警察局三峽分局「八十九年五月十八日下午十八時四十分許之警訊筆錄被
訊問人欄內『甲○○』之簽名壹枚，指印捌枚」、「八十九年五月十八日上午十時四
十分許之逕行逮捕通知書被逮捕人收受欄內『甲○○』之簽名、指印各壹枚」、「八
十九年五月十八日扣押物品保管切結書保管人欄內『甲○○』之簽名、指印各壹枚」
；臺灣板橋地方法院檢察署八十九年度偵字第九九六五號違反廢棄物清理法等案件八
十九年五月十八、三十一日偵訊筆錄受訊人欄內「甲○○」之簽名各壹枚；本院八十
九年度訴字第一三九三號違反廢棄物清理法等案件八十九年十一月十五日、十二月二
十日、九十年三月九日訊問筆錄受訊問人欄內「甲○○」之簽名各壹枚均沒收。
    事  實
一、乙○○於民國（下同）八十九年（起訴書誤載為九十年）五月十八日上午十時四
    十分許，在臺北縣鶯歌鎮○○○段棒球場旁行水區（即大漢溪左岸三鶯橋下游約
    一千五百分尺處），因違反廢棄物清理法等案件（另案審理中）為警查獲時，乙
    ○○為逃避刑責，竟基於接續犯意，於警訊、檢察官訊問及該案起訴後本院訊問
    時，冒用「甲○○」名義應訊，而先後於（一）八十九年五月十八日下午十八時
    四十分許，在臺北縣政府警察局三峽分局鶯歌分駐所之警訊筆錄被訊問人欄、逕
    行逮捕通知書被逮捕人收受欄、扣押物品保管切結書保管人欄、（二）八十九年
    五月十八、三十一日，在臺灣板橋地方法院檢察署八十九年度偵字第九九六五號
    違反廢棄物清理法等案件偵訊筆錄受訊人欄、（三）八十九年十一月十五日、十
    二月二十日、九十年三月九日，在本院八十九年度訴字第一三九二號違反廢棄物
    清理法等案件訊問筆錄受訊問人欄內，偽造「甲○○」之簽名及指印（署押），
    表示「已收受逮捕通知」及「收受保管扣押物」等之意旨，而偽造該私文書，再
    將前開筆錄、通知書等之私文書，同時持交該承辦警員、檢察官、法官收執而行
    使之，均足生損害於甲○○之名譽及警察、偵查、審判機關偵辦、審理刑事案件
    之正確性。嗣乙○○於九十年十一月七日晚上八時三十九分許，在有偵查犯罪職
    權之機關尚不知上開犯罪前，即主動至臺灣板橋地方法院檢察署向該署值勤檢察
    官坦承犯行接受偵訊自首。
二、案經臺灣板橋地方法院檢察署檢察官偵查起訴。
    理  由
一、右揭事實，業據被告乙○○迭於偵、審中坦承不諱，核與證人即被冒名者甲○○
    到庭證述情節相符，復有各該偽造「甲○○」署押之警訊及逮捕通知、扣押物品
    保管切結書、偵訊筆錄、訊問筆錄等在卷可佐，足認被告上開自白，與事實相符
    ，應堪採信，本案事證明確，被告犯行，洵堪認定。
二、核被告乙○○所為，係犯刑法第二百十六條、第二百十條之行使偽造私文書罪。
    被告於臺北縣政府警察局三峽分局逕行逮捕通知書、扣押物品保管切結書等偽造
    「甲○○」之署押，係表示「已收受逮捕通知」及「收受保管扣押物」等旨，該
    署押已具有私文書之性質，被告持以行使，自應論以刑法第二百十六條、第二百
    十條之行使偽造私文書罪，公訴人認被告所犯係刑法第二百十七條第一項之罪，
    容有未洽，起訴法條，應予變更。被告先後多次偽造署押行為，係為同一冒名應
    訊之目的，利用同一機會，就同一犯罪構成事實，本於單一之犯意接續為之，為
    接續犯，僅應論以一罪。被告「接續偽造署押」為「偽造私文書」之階段行為，
    其「偽造私文書」又為「行使偽造私文書」之低度行為，就行為層次言之，均應
    為行使偽造私文書之高度行為所吸收，均不另論罪。查被告在有偵查犯罪職權之
    機關尚不知前揭犯罪前，即主動至臺灣板橋地方法院檢察署向該署值勤檢察官坦
    承犯行並接受偵訊，有該署九十年十一月七日訊問筆錄在卷可稽（臺灣板橋地方
    法院檢察署九十年度發查字第一九○五號偵查卷宗第七頁），為對於未發覺之罪
    自首而受裁判，應依刑法第六十二條前段規定應減輕其刑。爰爰審酌被告犯罪之
    動機、手段、所生危害偵審案件之真實性及犯罪後之態度等一切情狀，量處如主
    文所示之刑，並諭知易科罰金之折算標準。
三、臺北縣政府警察局三峽分局「八十九年五月十八日下午十八時四十分許之警訊筆
    錄被訊問人欄內『甲○○』之簽名壹枚，指印捌枚」、「八十九年五月十八日上
    午十時四十分許之逕行逮捕通知書被逮捕人收受欄內『甲○○』之簽名、指印各
    壹枚」、「八十九年五月十八日扣押物品保管切結書保管人欄內『甲○○』之簽
    名、指印各壹枚」；臺灣板橋地方法院檢察署八十九年度偵字第九九六五號違反
    廢棄物清理法等案件八十九年五月十八、三十一日偵訊筆錄受訊人欄內「甲○○
    」之簽名各壹枚；本院八十九年度訴字第一三九三號違反廢棄物清理法等案件八
    十九年十一月十五日、十二月二十日、九十年三月九日訊問筆錄受訊問人欄內「
    甲○○」之簽名各壹枚等，均為偽造之署押，應依刑法第二百十九條規定，不問
    屬於犯人與否，均宣告沒收之。
四、至被告於（一）八十九年五月三十一日，在臺灣板橋地方法院檢察署八十九年度
    偵字第九九六五號違反廢棄物清理法等案件偵訊筆錄受訊人欄、（二）八十九年
    十一月十五日、十二月二十日、九十年三月九日，在本院八十九年度訴字第一三
    九二號違反廢棄物清理法等案件訊問筆錄受訊問人欄內，偽造「甲○○」之簽名
    及指印（署押）等犯行部分，雖未據起訴，惟該部分與前揭多次偽造署押行為，
    係為同一冒名應訊之目的，利用同一機會，就同一犯罪構成事實，本於單一之犯
    意接續為之，已如前述，為單純一罪，本院自得併予審究，附此敘明。
據上論斷，應依刑事訴訟法第二百九十九條第一項前段，第三百條，刑法第二百十六
條、第二百十條、第四十一條第一項、第六十二條前段、第二百十九條，罰金罰鍰提
高標準條例第二條，判決如主文。
本案經檢察官葉志飛到庭執行職務
中      華      民      國      九十一      年      十      月    三    日
                                  臺灣板橋地方法院刑事第四庭
                                          法  官  李  崇  豪
右正本證明與原本無異。
如不服本判決，應於判決送達後十日內，向本院提出上訴狀。
                                          書記官  金  和  國
中      華      民      國      九十一      年      十      月    三    日
附錄法條全文：
刑法第二百十六條
行使第二百十條至第二百十五條之文書者，依偽造、變造文書或登載不實事項或使登
載不實事項之規定處斷。
刑法第二百十條
偽造、變造私文書，足以生損害於公眾或他人者，處五年以下有期徒刑。
